# 请教陈版主和各位前辈，清产核资

提问人：tlancy 时间：2017-09-05 12:01:15
有一家公司要收购另一家公司，现在进行到清产核资审计阶段，请问事务所做清产核资是审计查多少年的账？为什么有听到有说法是只查三年，个人觉得难道不是以核实清理基准日账面为准，不管多少年都要追查，比如基准日为 2017 年 6 月 30 ，账上的负债有 2010年发生的，那么也要审 2010 年的账？

回答人：chenyiwei
通常可以只查 3 年，但对于发现的亏损挂账、长期未结算的负债挂账等情况，应追查到其最初发生日的账务情况，据此确定如何处理，是否需作为资产损失予以核销等。